el: Παιχνίδια > Παιχνίδια (Toys) > Δημιουργικά παιχνίδια ενίσχυσης της φαντασίας > Παιχνίδια με χρήματα & τράπεζες: Σετ με χρήματα παιχνιδιού; Παιδικά ΑΤΜ και τραπεζικά μηχανήματα; Παιδικές ταμειακές μηχανές; Παιδικά χρηματοκιβώτια και ταμεία
nb: Leker og spill > Leker > Liksomleker > Lekepenger: Sett med lekepenger; Lekeminibanker og -bankautomater; Lekekassaapparater; Lekesafer og -låsebokser
da: Legetøj og spil > Legetøj > Rollespil > Legepenge og -bank: Sæt med legetøjspenge; Legetøjshæveautomater og -bankmaskiner; Legetøjskasseapparater; Legetøjspengeskabe og sikkerhedsbokse
pt-BR: Brinquedos e jogos > Brinquedos > Faz de conta > Dinheiro e banco de brinquedo: Conjuntos de dinheiro de brinquedo; Caixas eletrônicos de brinquedo; Caixas registradoras de brinquedo; Cofres e caixas de segurança de brinquedo
bg-BG: Играчки и игри > Играчки > Сюжетно-ролеви игри > Играчки с пари и банкиране: Комплекти за игра с пари; Банкомати и банкови машини за игра; Касови апарати играчки; Играчки сейфове и заключващи кутии
es: Juegos y juguetes > Juguetes > Juguetes de simulación > Juegos de banca y dinero: Sets de dinero de juguete; Cajeros automáticos y máquinas bancarias de juguete; Cajas registradoras de juguete; Cajas fuertes y cajas de seguridad de juguete
fi: Lelut ja pelit > Lelut > Mielikuvitusleikit > Leikkiraha ja -pankit: Leikkirahasarjat; Lelupankkiautomaatit ja -pankkikoneet; Lelukassakoneet; Lelukassakaapit ja -lukkokotelot
ja: おもちゃ・ゲーム > おもちゃ > おままごと・ごっこ遊び > おもちゃのレジスター・ATM: おもちゃのお金セット; おもちゃのATM・銀行マシン; おもちゃのキャッシュレジスター; おもちゃの金庫・ロックボックス
pt-PT: Brinquedos e jogos > Brinquedos > Faz de conta > Dinheiro de brincar: Conjuntos de dinheiro a fingir; Máquinas multibanco de brincar; Caixas registadoras de brincar; Cofres de brincar
hr-HR: Igračke i igre > Igračke > Igra pretvaranja > Novac za igranje: Kompleti novca za igru; Igračke bankomati; Igračke blagajne; Sefovi i zaključane kutije za igru
lt-LT: Žaislai ir žaidimai > Žaislai > Vaizduotės žaidimai > Žaidimų pinigai ir bankininkystė: Žaislinių pinigų rinkiniai; Žaisliniai bankomatai ir bankininkystės aparatai; Žaisliniai kasos aparatai; Žaisliniai seifai ir užrakinamos dėžutės
ro-RO: Jucării și jocuri > Jucării > Jocuri de fantezie > Bani și bănci de jucărie: Seturi de bani de joacă; Bancomate și mașini bancare de jucărie; Case de marcat de jucărie; Seifuri și casete cu lacăt de jucărie
nl: Speelgoed en spellen > Speelgoed > Spelen > Speelgeld en speelgoedbank: Speelgoedgeldsets; Speelgoedgeldautomaten; Speelgoedkassa's; Speelgoedkluizen en -geldkistjes
vi: Đồ chơi & Trò chơi > Đồ chơi > Trò chơi đóng vai > Máy đồ chơi tiền và ngân hàng: Bộ tiền đồ chơi; Máy ATM và máy giao dịch ngân hàng đồ chơi; Máy tính tiền đồ chơi; Két sắt và hộp khóa đồ chơi
zh-TW: 玩具和遊戲 > 玩具 > 扮家家酒 > 玩具紙鈔/收銀機/提款機: 玩具錢幣套裝; 玩具 ATM 與提款機; 玩具收銀機; 玩具保險箱與密碼箱
th: ของเล่นและเกม > ของเล่น > ของเล่นบทบาทสมมุติ > เงินและธนาคารของเล่น: ชุดเงินจำลองของเล่น; ตู้ ATM และตู้ธนาคารของเล่น; เครื่องบันทึกเงินสดของเล่น; ตู้เซฟและกล่องนิรภัยของเล่น
fr: Jeux et jouets > Jouets > Jouets d'imitation > Jeux de banque et d'argent: Ensembles d’argent factice; Distributeurs de billets et automates bancaires jouets; Caisses enregistreuses jouets; Coffres-forts et boîtes de sécurité jouets
pl: Gry i zabawki > Zabawki > Zabawa przez imitację > Banki i pieniądze do zabawy: Zestawy pieniędzy do zabawy; Zabawkowe bankomaty i terminale bankowe; Zabawkowe kasy; Zabawkowe sejfy i kasetki
hu: Játékok és játékszerek > Játékok > Szerepjáték > Játékpénz és bank: Játékpénzkészletek; Játék bankautomaták; Játékpénztárgépek; Játék széfek és páncélszekrények
de: Spielzeuge & Spiele > Spielzeuge > Kinder-Rollenspiele > Spielgeld & Banken: Spielgeld-Sets; Spielzeug-Geldautomaten; Spielzeugkassen; Spielzeugtresore & -schließfächer
sl-SI: Igrače in igre > Igrače > Igra vlog > Igra z denarjem in bančništvom: Igralni denar; Igralni bankomati in bančni avtomati; Otroške blagajne; Otroški sefi in škatle z zaklepom
tr: Oyuncaklar ve Oyunlar > Oyuncaklar > Yap-İnan Oyunu > Oyuncak Para ve Banka: Oyun parası setleri; Oyuncak ATM ve banka makineleri; Oyuncak yazar kasalar; Oyuncak kasalar ve kilitli kutular
sk-SK: Hračky a hry > Hračky > Rolové hry > Hry s peniazmi: Sady hracích peňazí; Hračkárske bankomaty a bankové automaty; Hračkárske pokladne; Trezory a uzamykateľné boxy na hračky
it: Giochi e giocattoli > Giocattoli > Giochi di simulazione > Denaro e banche giocattolo: Set di denaro giocattolo; Bancomat e sportelli bancari giocattolo; Registratori di cassa giocattolo; Casseforti e cassette di sicurezza giocattolo
zh-CN: 玩具/游戏 > 玩具 > 角色扮演玩具 > 玩具钞票和银行: 玩具钱币套装; 玩具 ATM 和银行提款机; 玩具收银机; 玩具保险箱和密码箱
sv: Leksaker och spel > Leksaker > Låtsaslekar > Leksakspengar och banker: Lekset med låtsaspengar; Leksaksuttagsautomater och bankmaskiner; Leksakskassaapparater; Leksakskassaskåp och låsboxar
ru: Игрушки и игры > Игрушки > Сюжетно-ролевые игры > Игрушечные деньги: Наборы игрушечных денег; Игрушечные банкоматы и терминалы; Игрушечные кассовые аппараты; Игрушечные сейфы и шкатулки с замком
ko: 장난감/게임 > 장난감 > 가상 놀이 > 모조 화폐/은행 기기: 장난감 화폐 세트; 장난감 ATM 및 은행 기기; 장난감 금전 등록기; 장난감 금고 및 보관함
cs: Hračky a hry > Hračky > Napodobovací hry > Dětské peníze a bankovky: Sady dětských peněz; Dětské bankomaty a terminály; Dětské pokladny; Dětské trezory a pokladničky
en: Toys & Games > Toys > Pretend Play > Play Money & Banking: Play Money Sets; Toy ATM & Banking Machines; Toy Cash Registers; Toy Safes & Lockboxes